臺灣臺北地方法院刑事判決
109年度訴字第983號
公  訴  人  臺灣臺北地方檢察署檢察官
被      告  曾梓健


選任辯護人  林哲希律師
上列被告因違反毒品危害防制條例案件，經檢察官提起公訴（10
9年度偵字第19502號），本院判決如下：
    主  文
曾梓健犯如附表一至附表三所示之罪，各處如附表一至附表三所
示之刑。應執行有期徒刑肆年陸月。
扣案iPhone 8行動電話壹支（含門號0000000000號SIM卡壹張）
、帳冊貳本均沒收。未扣案犯罪所得新臺幣拾伍萬捌仟伍佰元沒
收，於全部或一部不能沒收或不宜執行沒收時，追徵其價額。
    事  實
一、曾梓健明知大麻屬毒品危害防制條例第2條第2項第2款所規
    定之第二級毒品，不得非法持有或販賣，竟意圖營利，基於
    販賣第二級毒品大麻之犯意，持用扣案之iPhone 8行動電話
    1支（含門號0000000000號SIM卡1張），經由網際網路登入
    如附表一至附表三所示之通訊軟體後，與張敬、于士翔、衛
    國威聯繫買賣大麻事宜，並分別於附表一至附表三所示時間
    、地點，以附表一至附表三所示金額，販賣第二級毒品大麻
    共13次。
二、案經新竹市警察局移送臺灣臺北地方檢察署（下稱臺北地檢
    署）檢察官偵查起訴。
    理  由
一、按被告以外之人於審判外之言詞或書面陳述，除法律有規定
    者外，不得作為證據。惟被告以外之人於審判外之陳述，經
    當事人於審判程序同意作為證據，法院審酌該言詞陳述或書
    面陳述作成時之情況，認為適當者，亦得為證據。當事人、
    代理人或辯護人於法院調查證據時，知有第159條第1項不得
    為證據之情形，而未於言詞辯論終結前聲明異議者，視為有
    前項之同意，刑事訴訟法第159條第1項、第159條之5分別定
    有明文。查卷附據以嚴格證明被告犯罪事實有無之屬傳聞證
    據之證據能力，當事人並未於本件言詞辯論終結前聲明異議
    （見本院卷第368至372頁），本院審酌各該證據查無有何違
    反法定程序取得之情形，亦無顯有不可信與不得作為證據等
    情，因認為適當，故均有證據能力。　　
二、認定犯罪事實所憑之證據及理由：
(一)上揭犯罪事實，業據被告曾梓健於警詢、偵訊時及本院審理
    中坦承不諱（見他卷第287至292、423至431頁，本院卷第25
    6、372至374頁），核與證人即購毒者于士翔、衛國威於警
    詢、偵訊時及本院審理中、張敬於警詢、偵訊時之證述相符
    （見他卷第21至23、27至29、199至202、211至213、215至2
    16、245至247、255至257、417至419、467至468頁，本院卷
    第221至241、243至255頁），並有被告之台北富邦銀行帳號
    000-000000000000號帳戶開戶資料及交易明細、扣案帳冊內
    頁影本、張敬與被告之通訊軟體SNAPCHAT對話紀錄、張敬之
    行動電話門號0000000000號雙向通聯紀錄、張敬之中華郵政
    帳號000-00000000000000號帳戶開戶資料及交易明細、于士
    翔之新光銀行帳號000-000000000000號帳戶開戶資料及交易
    明細、衛國威之王道銀行帳號000-0000000000000號帳戶開
    戶資料及交易明細各1份、GOOGLE地圖列印資料2張在卷可稽
    （見他卷第25、45至49、51至55、57至73、75至79、81至85
    、227至241頁，本院卷第141、143頁），復有扣案iPhone 8
    行動電話1支（含門號0000000000號SIM卡1張）可資佐證，
    足認被告上開自白與事實相符，應可採信。　　
(二)又毒品本無一定之公定交易價格，是各次買賣之價格，當亦
    各有差異，而或隨供需雙方之資力、關係之深淺、需求之數
    量、程度、毒品之成色、貨源之充裕與否、販賣者對於資金
    之需求程度，以及政府查緝之態度，進而為各種不同之風險
    評估，而為機動性之調整，是其價格標準，自非一成不變，
    且販賣者從各種「價差」、「量差」或「純度」謀取利潤方
    式，亦有差異，然其所圖利益之非法販賣行為目的，則屬相
    同，並無二致。而一般民眾普遍認知之毒品非法交易，向為
    政府查禁森嚴且重罰不寬貸，衡諸常情，倘非有利可圖，絕
    無平白甘冒被重罰風險之理，從而，舉凡其有償交易，除足
    反證其確另基於某種非圖利本意之關係外，通常尚難因無法
    查悉其買進、賣出之差價，而諉無營利之意思，或阻卻販賣
    犯行之追訴。又販賣毒品者，其主觀上有營利之意圖，且客
    觀上有販賣之行為即足構成，至於實際上是否已經獲利，則
    非所問。本院審酌被告於偵訊時及本院準備程序中供稱：我
    與張敬是去朋友家介紹認識的，于士翔住我家附近，自國中
    時起認識，衛國威是之前工作時認識等語（見偵卷第424、4
    26、428頁，本院卷第58頁），核與證人張敬於偵訊時、于
    士翔於警詢、偵訊時及本院審理中、衛國威於偵訊時及本院
    審理中之證述相符（見他卷第199、212、245、418頁，本院
    卷第240、243頁），堪認被告與上開購毒者並無特殊情誼或
    至親關係。若非有價差、量差、純度等利潤可圖，自無費心
    甘冒重典，涉險販賣毒品給上開購毒者之理。另參諸被告於
    警詢時及本院審理中自承：販賣大麻是為了想賺取生活費、
    房租錢等語（見他卷第292頁，本院卷第373頁），顯見被告
    於附表一至附表三所示時、地，分別販賣大麻給張敬、于士
    翔、衛國威之際，主觀上均有藉販賣毒品以營利之意圖甚明
    。
(三)綜上所述，本件事證明確，被告所犯如附表一至附表三所示
    共13次販賣第二級毒品犯行均堪認定，應依法論科。
三、新舊法比較：
(一)按行為後法律有變更者，適用行為時之法律；但行為後之法
    律有利於行為人者，適用最有利於行為人之法律，刑法第2
    條第1項定有明文。又比較時應就與罪刑有關之共犯、未遂
    犯、想像競合犯、牽連犯、連續犯、結合犯，以及累犯加重
    、自首減輕暨其他法定加減原因（如身分加減）與加減例等
    一切情形，綜其全部罪刑之結果而為比較（最高法院107年
    度台上字第3758號判決意旨足資參照）。
(二)被告行為後，毒品危害防制條例第4條第2項、第17條第2項
    等規定業於民國109年1月15日修正公布，並自同年7月15日
    施行：
  1.修正前毒品危害防制條例第4條第2項規定：「製造、運輸、
    販賣第二級毒品者，處無期徒刑或7年以上有期徒刑，得併
    科新臺幣1千萬元以下罰金」，修正後則規定「製造、運輸
    、販賣第二級毒品者，處無期徒刑或10年以上有期徒刑，得
    併科新臺幣1千5百萬元以下罰金」，經比較新舊法結果，應
    以修正前毒品危害防制條例第4條第2項規定對被告較為有利
    。
  2.修正前毒品危害防制條例第17條第2項規定：「犯第4條至第
    8條之罪於偵查及審判中均自白者，減輕其刑」，該次修正
    後則規定：「犯第4條至第8條之罪於偵查及歷次審判中均自
    白者，減輕其刑」。考其立法理由係謂：「第二項之規範目
    的原在於使犯第四條至第八條之毒品案件之刑事訴訟程序儘
    早確定，並鼓勵被告自白認罪，以開啟其自新之路，故對犯
    前述罪之毒品之被告，於偵查及審判中均自白者，採行寬厚
    之刑事政策，而為應減輕其刑之規定。惟原所稱『審判中』，
    究指被告僅須於審判中曾有一次自白犯罪即應適用減刑規定
    ，抑或須於歷次審判中均自白犯罪者始符合之？解釋上易生
    爭議。考量原立法之目的，係在使前述毒品案件之刑事訴訟
    程序儘早確定，當以被告於歷次審判中均自白犯罪者，始足
    當之，而所謂歷次審判中均自白，係指歷次事實審審級（包
    括更審、再審或非常上訴後之更為審判程序），且於各該審
    級中，於法官宣示最後言詞辯論終結時，被告為自白之陳述
    而言。故爰修正第二項，明定於偵查及歷次審判中均自白者
    ，始減輕其刑。」等語，可知修正後毒品危害防制條例第17
    條第2項關於自白減輕之要件已較嚴格，對被告較為不利，
    自應適用修正前之規定。
  3.經整體比較新舊法結果，認均以修正前之規定較有利於被告
    ，依刑法第2條第1項前段規定，應適用行為時即修正前毒品
    危害防制條例第4條第2項、第17條第2項等規定。　　
四、論罪科刑：
(一)按大麻係毒品危害防制條例第2條第1項第2款列管之第二級
    毒品，依法不得持有、販賣。是核被告所為，均係犯修正前
    毒品危害防制條例第4條第2項之販賣第二級毒品罪。被告於
    販賣前持有大麻之低度行為，分別為該次販賣大麻之高度行
    為所吸收，不另論罪。被告所犯如附表一至附表三所示共13
    次販賣第二級毒品罪，犯意各別，行為互殊，應予分論併罰
    。
(二)刑之減輕：
  1.被告就上開13罪於警詢、偵訊時及本院審理中均自白犯行不
    諱，已如前述，均應依修正前毒品危害防制條例第17條第2
    項規定，減輕其刑。
  2.被告所犯共13次販賣第二級毒品犯行，均應依毒品危害防制
    條例第17條第1項規定減輕其刑，說明如下：
 (1)按犯第4條至第8條、第10條或第11條之罪，供出毒品來源，
    因而查獲其他正犯或共犯者，減輕或免除其刑，毒品危害防
    制條例第17條第1項定有明文。又此項規定旨在鼓勵被告供
    出其所涉案件查獲毒品之來源，以擴大落實毒品之追查，俾
    有效斷絕毒品之供給，以杜絕毒品泛濫。故所指「供出來源
    」，舉凡提供該毒品流通過程中，供給毒品嫌犯之具體資訊
    ，而有助於毒品查緝，遏止毒品氾濫者，應皆屬之。至所謂
    「因而查獲其他正犯與共犯」，則指有偵查犯罪職權之公務
    員依被告所提供毒品來源之具體相關資料，而查獲在該毒品
    流通過程中供給毒品之直接或間接前手而言，例如販賣或轉
    讓毒品予被告，或與被告共犯本案之正犯及共犯（教唆犯、
    幫助犯）皆屬之。又有無上述因而查獲其他正犯或共犯之事
    實，應由事實審法院本於其採證認事之職權，綜合卷內相關
    事證資料加以審酌認定，並不以被告所指毒品來源之正犯或
    共犯經起訴及判決有罪確定為必要，亦不可僅因該正犯或共
    犯經不起訴處分或判決無罪確定，即逕認並未查獲，因此不
    符上開減輕或免除其刑規定（最高法院107年度台上字第278
    7號判決要旨參照）。
 (2)被告於警詢、偵訊時及本院審理中均坦承販賣第二級毒品犯
    行，並供稱：我的大麻都是向顏宏年、謝智宇購買，我有配
    合警方指認、追查上游等語（見他卷第288至289、430頁，
    本院卷第59、373至374頁）。嗣警方因被告之供述而查獲顏
    宏年到案，經檢察官提起公訴（臺北地檢署109年度偵字第2
    0920、24490號），經本院109年度訴字第1023號判決論罪科
    刑在案；警方因被告之供述而查獲謝智宇到案，經檢察官提
    起公訴（臺灣士林地方檢察署109年度偵字第11560號），經
    臺灣高等法院110年度上訴字第795號判決論罪科刑確定等情
    ，有上開起訴書、判決書存卷可佐（見本院卷第91至94、28
    7至304、339至342、353至362頁），堪認被告之毒品來源顏
    宏年、謝智宇確係因被告之供述而查獲。
 (3)被告於偵訊時及本院審理中供稱：我於108年4至6月間透過
    朋友介紹認識顏宏年，我的大麻從一開始就是向顏宏年購買
    ，後來得知謝智宇有在賣大麻，就改向謝智宇買，想說換個
    人買可能會比較便宜等語（見他卷第430頁，本院卷第373至
    374頁）。準此，參諸前揭最高法院判決意旨，本院綜合全
    卷證據資料，認定本件被告所犯13次販賣第二級毒品犯行，
    被告均有供出毒品來源，並因而查獲另案被告顏宏年、謝智
    宇，均應依毒品危害防制條例第17條第1項規定減輕其刑；
    不因嗣後顏宏年、謝智宇經法院判決販賣大麻給被告之犯罪
    事實中，時間最早之一次為「108年10月18日」（見本院卷
    第301頁），而逕認時間上早於該次之犯行（附表一編號1至
    2、附表二編號1至3、附表三編號1至2）被告未供出毒品上
    游。又該條項規定供出毒品來源，因而查獲其他正犯或共犯
    者，減輕或免除其刑，依刑法第66條規定，有期徒刑減輕其
    刑至2分之1，但同時有免除其刑之規定者，其減輕得減至3
    分之2，故得減輕其刑至3分之1。
  3.本件同時有毒品危害防制條例第17條第1項、（修正前）第2
    項之減刑事由，均應依刑法第70條、第71條第2項規定，先
    依較少之數遞減輕之。
  4.本案不適用刑法第59條減刑之規定：
 (1)辯護人雖辯稱：請依刑法第59條酌減其刑云云（見本院卷第
    387頁）。惟按刑法上之酌量減輕，必於犯罪之情狀可憫恕
    時，始得為之，為刑法第59條所明定，至情節輕微僅可為法
    定刑內從輕科刑之標準，不得據為酌量減輕之理由。又刑法
    第59條之酌量減輕其刑，必須犯罪另有其特殊之原因與環境
    等等，在客觀上足以引起一般同情，認為即予宣告法定最低
    刑期，猶嫌過重者，始有其適用（最高法院69年度台上字第
    291號判決意旨參照）。是如別有法定減輕之事由者，應優
    先適用法定減輕事由減輕其刑後，猶嫌過重時，方得為之。
    至於行為人之犯罪動機、智識程度、手段、犯罪所生之危害
    、是否獲利及獲利多寡、素行是否良好、犯後態度是否良善
    、有無衷心悔悟、生活狀況等，僅屬同法第57條所規定，於
    法定刑內為科刑輕重之標準，並非酌量減輕其刑之事由。
 (2)本院審酌被告所犯之販賣第二級毒品罪行，業經適用毒品危
    害防制條例第17條第1項、（修正前）第2項予以遞減輕其刑
    ，要已無情輕法重之憾。復參諸本件販賣第二級毒品犯行共
    13次，犯罪情狀已非輕微。又被告於本院準備程序時一度否
    認部分犯行，辯稱：我只有賣給張敬2次、于士翔3次，我沒
    有賣大麻給衛國威云云（見本院卷第56、84頁），而與自始
    至終坦白供承全部犯罪事實之情形有異。故本件於客觀上無
    法足以引起一般人之同情，被告之犯罪情狀亦無顯可憫恕之
    處，要無刑法第59條之適用，附此敘明。
(三)爰審酌被告明知毒品對人體之危害性，仍非法販賣毒品，無
    視政府反毒政策及宣導，其行為足以助長毒品之氾濫，並戕
    害人體身心健康、危害社會治安及善良風氣，自應受一定程
    度之刑事非難。兼衡本件販賣毒品之數量、被告犯後態度（
    坦承犯行）、生活狀況（前無犯罪科刑紀錄，見本院卷第37
    9至380頁）、智識程度、家庭經濟狀況（見本院卷第375頁
    ）等一切情狀，分別量處如附表一至附表三所示之刑。
(四)又數罪定其應執行刑時，除應就各別刑罰規範之目的、輕重
    罪間體系之平衡、整體犯罪非難評價、各行為彼此間之偶發
    性、與被告前科之關聯性、各行為所侵害法益之專屬性或同
    一性、數罪對法益侵害之加重效應、罪數所反映之被告人格
    特性與犯罪傾向、社會對特定犯罪例如一再殺人或販毒行為
    處罰之期待等，為綜合判斷外，尤須參酌上開實現刑罰公平
    性，以杜絕僥倖、減少犯罪之立法意旨，為妥適之裁量（最
    高法院100年度台上字第5342號判決意旨參照）。本院審酌
    被告所犯上開13次販賣第二級毒品犯行時間相隔未遠、侵害
    法益相同，所為犯行之行為與時間關連性及連續性較為密接
    ，對法益侵害之加重效應不大，刑事不法並未因之層升，如
    以實質累加方式定執行刑，則處罰之刑度將超過其行為之不
    法內涵，違反罪責原則，及考量因生命有限，刑罰對被告造
    成之痛苦程度，係隨刑度增加而生加乘效果，非以等比方式
    增加，是以隨罪數增加遞減刑罰方式，當足以評價被告行為
    不法性之法理（即多數犯罪責任遞減原則），從而認被告就
    本案所犯應定如主文第一項所示之刑。
五、沒收：
(一)扣案之iPhone 8行動電話1支（含門號0000000000號SIM卡1
    張）、帳冊2本，均係供本件販賣第二級毒品犯行所用之物
    （見他卷第288頁，本院卷第58頁），不問屬於犯罪行為人
    與否，均應依毒品危害防制條例第19條第1項之規定諭知沒
    收。
(二)按刑法第38條之1第1項前段規定「犯罪所得，屬於犯罪行為
    人者，沒收」，參以該規定之立法理由已說明「基於澈底剝
    奪犯罪所得，以根絕犯罪誘因之意旨，不論成本、利潤均應
    沒收」等旨以觀，對於犯罪所得之沒收，自無扣除成本可言
    ，最高法院109年度台上字第5602、5604號判決意旨可供參
    照。準此，被告於附表一至附表三所示販賣毒品犯行收取之
    價金共計新臺幣（下同）158,500元（計算式：26,000+26,0
    00+26,000+13,000+26,000+13,000+2,000+1,000+1,000+1,5
    00+8,000+10,000+5,000=158,500），雖未扣案，仍應依刑
    法第38條之1第1項規定宣告沒收，於全部或一部不能沒收或
    不宜執行沒收時，依刑法第38條之1第3項，追徵其價額。
據上論斷，應依刑事訴訟法第299條第1項前段，判決如主文。
本案由檢察官高光萱提起公訴，經檢察官李明哲到庭執行職務。
中　　華　　民　　國　　111 　年　　6 　　月　　22　　日
                  刑事第三庭  審判長法  官  王筑萱 

                                    法  官  許峻彬

                                    法  官  馮昌偉
上正本證明與原本無異。
如不服本判決應於收受送達後20日內向本院提出上訴書狀，並應
敘述具體理由；其未敘述上訴理由者，應於上訴期間屆滿後20日
內向本院補提理由書（均須按他造當事人之人數附繕本）「切勿
逕送上級法院」。因疫情而遲誤不變期間，得向法院聲請回復原
狀。
                                   書記官   鄭如意
中　　華　　民　　國　　111 　年　　6 　　月　　22　　日
附錄本案論罪科刑法條： 
修正前毒品危害防制條例第4條第2項
製造、運輸、販賣第二級毒品者，處無期徒刑或7年以上有期徒
刑，得併科新臺幣1千萬元以下罰金。
附表一（購毒者：張敬）
編號 行為人 交易時間 交易地點 買受人          交  易  方  式 1 曾梓健 108年8月3日下午5時至6時間某時 臺北市○○區○○路00號前 張敬 曾梓健持扣案iPhone 8行動電話1支（含門號0000000000號SIM卡1張，下同）操作通訊軟體SNAPCHAT與張敬聯繫買賣大麻事宜，雙方達成買賣合意。嗣於左列時間，曾梓健、張敬前往左列地點，曾梓健將大麻20公克（每公克1,300元）交付張敬，張敬當場先交付5,000元給曾梓健，再於108年8月7日下午5時11分匯款17,000元至曾梓健之台北富邦銀行帳號000-000000000000號帳戶（下稱曾梓健之富邦銀行帳戶），餘款4,000元與編號2一同匯款。  罪名及 宣告刑 曾梓健販賣第二級毒品，處有期徒刑壹年肆月。    2 曾梓健 108年10月6日晚間8時37分許 臺北市○○區○○○路000巷0號曾梓健居所樓下 張敬 曾梓健持扣案iPhone 8行動電話1支操作通訊軟體SNAPCHAT與張敬聯繫買賣大麻事宜，雙方達成買賣合意。嗣於左列時間，張敬前往左列地點，曾梓健將大麻20公克（每公克1,300元）交付張敬，張敬於同日晚間11時34分匯款30,000元（連同編號1之餘款）至曾梓健之富邦銀行帳戶。  罪名及 宣告刑 曾梓健販賣第二級毒品，處有期徒刑壹年肆月。    3 曾梓健 108年12月4日晚間11時27分許 曾梓健上址居所樓下 張敬 曾梓健持扣案iPhone 8行動電話1支操作通訊軟體SNAPCHAT與張敬聯繫買賣大麻事宜，雙方達成買賣合意。張敬先於同日晚間11時5分匯款26,000元至曾梓健之富邦銀行帳戶，嗣於左列時間，張敬前往左列地點，曾梓健將大麻20公克（每公克1,300元）交付張敬。  罪名及 宣告刑 曾梓健販賣第二級毒品，處有期徒刑壹年肆月。    4 曾梓健 108年12月26日深夜至27日凌晨0時28分間某時 曾梓健上址居所樓下 張敬 曾梓健持扣案iPhone 8行動電話1支操作通訊軟體SNAPCHAT與張敬聯繫買賣大麻事宜，雙方達成買賣合意。嗣於左列時間，張敬前往左列地點，曾梓健將大麻10公克（每公克1,300元）交付張敬，張敬當場先交付3,000元給曾梓健，再於108年12月27日凌晨0時28分匯款10,000元至曾梓健之富邦銀行帳戶。  罪名及 宣告刑 曾梓健販賣第二級毒品，處有期徒刑壹年參月。    5 曾梓健 109年1月6日晚間9時許 曾梓健上址居所樓下 張敬 曾梓健持扣案iPhone 8行動電話1支操作通訊軟體SNAPCHAT與張敬聯繫買賣大麻事宜，雙方達成買賣合意。嗣於左列時間，張敬前往左列地點，曾梓健將大麻20公克（每公克1,300元）交付張敬，張敬當場先交付6,000元給曾梓健，再於109年1月7日下午2時35分匯款20,000元至曾梓健之富邦銀行帳戶。  罪名及 宣告刑 曾梓健販賣第二級毒品，處有期徒刑壹年肆月。    6 曾梓健 109年2月21日至24日間某時 臺北市○○區○○○路00號捷運雙連站1號出口地面上 張敬 曾梓健持扣案iPhone 8行動電話1支操作通訊軟體SNAPCHAT與張敬聯繫買賣大麻事宜，雙方達成買賣合意。嗣於左列時間，曾梓健、張敬前往左列地點，曾梓健將大麻10公克（每公克1,300元）交付張敬，張敬當場交付13,000元給曾梓健。  罪名及 宣告刑 曾梓健販賣第二級毒品，處有期徒刑壹年參月。    
附表二（購毒者：于士翔）
編號 行為人 交易時間 交易地點 買受人          交  易  方  式 1 曾梓健 108年7、8月間某時 臺北市士林區士東路與中山北路口 于士翔 曾梓健持扣案iPhone 8行動電話1支操作通訊軟體FACETIME與于士翔聯繫買賣大麻事宜，雙方達成買賣合意。嗣於左列時間，曾梓健、于士翔前往左列地點，曾梓健將大麻菸4支（約2公克，每公克1,000元）交付于士翔，于士翔當場交付2,000元給曾梓健。  罪名及 宣告刑 曾梓健販賣第二級毒品，處有期徒刑壹年貳月。    2 曾梓健 108年7、8月間某時 臺北市士林區士東路與中山北路口 于士翔 曾梓健持扣案iPhone 8行動電話1支操作通訊軟體FACETIME與于士翔聯繫買賣大麻事宜，雙方達成買賣合意。嗣於左列時間，曾梓健、于士翔前往左列地點，曾梓健將大麻菸2支（約1公克，每公克1,000元）交付于士翔，于士翔當場交付1,000元給曾梓健。  罪名及 宣告刑 曾梓健販賣第二級毒品，處有期徒刑壹年貳月。    3 曾梓健 108年9月間某時 臺北市士林區士東路與中山北路口 于士翔 曾梓健持扣案iPhone 8行動電話1支操作通訊軟體FACETIME與于士翔聯繫買賣大麻事宜，雙方達成買賣合意。嗣於左列時間，曾梓健、于士翔前往左列地點，曾梓健將大麻菸2支（約1公克，每公克1,000元）交付于士翔，于士翔當場交付1,000元給曾梓健。  罪名及 宣告刑 曾梓健販賣第二級毒品，處有期徒刑壹年貳月。    4 曾梓健 109年2月10日某時 曾梓健上址居所樓下 于士翔 曾梓健持扣案iPhone 8行動電話1支操作通訊軟體FACETIME與于士翔聯繫買賣大麻事宜，雙方達成買賣合意。嗣於左列時間，于士翔前往左列地點，曾梓健將大麻1公克（每公克1,500元）交付于士翔，于士翔於同日下午5時5分將價金1,500元轉帳至曾梓健之富邦銀行帳戶。  罪名及 宣告刑 曾梓健販賣第二級毒品，處有期徒刑壹年貳月。    
附表三（購毒者：衛國威）
編號 行為人 交易時間 交易地點 買受人          交  易  方  式 1 曾梓健 108年8月18日下午4時43分許 曾梓健上址居所樓下 衛國威 曾梓健持扣案iPhone 8行動電話1支操作通訊軟體MESSENGER與衛國威聯繫買賣大麻事宜，雙方達成買賣合意。嗣於左列時間，衛國威前往左列地點，曾梓健將大麻8公克（每公克1,000元）交付衛國威，衛國威當場透過手機網路銀行轉帳8,000元至曾梓健之富邦銀行帳戶。  罪名及 宣告刑 曾梓健販賣第二級毒品，處有期徒刑壹年參月。    2 曾梓健 108年9月6日下午5時2分許 曾梓健上址居所樓下 衛國威 曾梓健持扣案iPhone 8行動電話1支操作通訊軟體MESSENGER與衛國威聯繫買賣大麻事宜，雙方達成買賣合意。嗣於左列時間，衛國威前往左列地點，曾梓健將大麻10公克（起訴書誤植為1公克）（每公克1,000元）交付衛國威，衛國威當場透過手機網路銀行轉帳10,000元至曾梓健之富邦銀行帳戶。  罪名及 宣告刑 曾梓健販賣第二級毒品，處有期徒刑壹年參月。    3 曾梓健 108年10月27日晚間8時15分許 曾梓健上址居所樓下 衛國威 曾梓健持扣案iPhone 8行動電話1支操作通訊軟體MESSENGER與衛國威聯繫買賣大麻事宜，雙方達成買賣合意。嗣於左列時間，衛國威前往左列地點，曾梓健將大麻5公克（起訴書誤植為1公克）（每公克1,000元）交付衛國威，衛國威當場透過手機網路銀行轉帳5,000元至曾梓健之富邦銀行帳戶。  罪名及 宣告刑 曾梓健販賣第二級毒品，處有期徒刑壹年參月。